【裁判字號】    89,台上,5149
【裁判日期】    890824
【裁判案由】    違反著作權法
【裁判全文】
最高法院刑事判決                              八十九年度台上字第五一四九號
    上  訴  人  甲○○
右上訴人因違反著作權法案件，不服台灣高等法院台中分院中華民國八十九年五月二
十三日第二審判決（八十九年度上訴字第六三六號，起訴案號：台灣台中地方法院檢
察署八十九年度偵字第九號），提起上訴，本院判決如左：
    主  文
上訴駁回。
    理  由
按刑事訴訟法第三百七十七條規定，上訴於第三審法院，非以判決違背法令為理由，
不得為之，是提起第三審上訴，應以原判決違背法令為理由，係屬法定要件，如果上
訴理由狀並未依據卷內訴訟資料具體指摘原判決不適用何種法則或如何適用不當，或
所指摘原判決違法情事，顯與法律規定得為第三審上訴理由之違法情形，不相適合時
，均應認其上訴為違背法律上之程式，予以駁回。本件原判決維持第一審依想像競合
犯關係，從一重論處上訴人甲○○以明知為侵害著作權之物，意圖營利而交付之方法
侵害他人之著作權為常業累犯罪刑之判決，駁回其在第二審之上訴。已詳敘認定犯罪
事實之依據及憑以認定之理由，並對上訴人否認常業之辯詞，如何不足採信，均已依
據卷內訴訟資料予以指駁及說明。從形式上觀察，並無任何違背法令之處。查事實之
認定及證據之取捨，屬事實審法院之職權，茍無違反經驗法則或論理法則，自難指為
違法。原判決依憑上訴人於警訊及偵審中之供述，告訴代理人吳宣諭之指訴，證人林
英傑、邱世民之證述，扣案他人擅自重製原判決附表一、二所示之ＣＤ、錄音帶等證
據，資以認定上訴人犯有本件罪行，已於理由內詳述其調查審認及證據取捨之意見，
核屬事實審法院採證認事職權之適法行使。又刑法上之常業犯，祇須賴某種犯罪為生
活，而有事實上之表現為已足，不以專賴該犯罪為唯一生活依憑之必要。縱令尚有其
他職業，仍無礙常業犯之成立。上訴人於偵查中供稱：每週擺攤三個地點，每週賣三
天。被查獲後，仍繼續販賣，係因家計困難，需錢用等語。（詳八十九年偵字第九號
卷第二十五頁反面及第二十六頁）。「因家中經濟不好才續賣……」，「我是在經濟
不好情況下，因白天工作收入不多……」（詳八十八年偵字第二四二五一號卷第七十
六頁反面及第七十七頁）。可見上訴人不僅販賣之次數頻繁、數量頗多，且係以該收
入維持家計，故原判決認定其為常業犯，尚無違誤。次查關於刑之量定，係實體法上
賦予法院得為自由裁量之事項，倘未有逾越法律所規定之範圍，或濫用其權限，即不
得任意指摘為違法，以為第三審上訴之理由。原判決量刑時已審酌刑法第五十七條各
款所列事項，且其所犯之罪法定刑為一年以上七年以下有期徒刑，得併科新台幣四十
五萬元以下罰金，原判決維持第一審判決量處之有期徒刑一年一月之刑，尚無逾越法
律所規定範圍，或濫用其權限情形，自不得任意指摘為違法，以為第三審上訴之理由
。上訴意旨未依據卷證資料，具體指摘原判決如何違背法令，置原判決之論敘於不顧
，徒憑己見，為事實上之爭辯，並對原審採證認事及量刑之職權行使，任意指摘，難
謂已符合首揭法定上訴要件，其上訴違背法律上之程式，應予駁回。本件既從程序上
駁回，則上訴人請求從輕量刑，自無從審酌，併此明。
據上論結，應依刑事訴訟法第三百九十五條前段，判決如主文。
中      華      民      國    八十九    年      八      月    二十四    日
                              最高法院刑事第七庭
                                  審判長法官  謝  家  鶴
                                        法官  洪  文  章
                                        法官  花  滿  堂
                                        法官  陳  世  淙
                                        法官  洪  佳  濱
      右正本證明與原本無異
                                              書  記  官
中      華      民      國    八十九    年      九      月      六      日


司法院資訊處製作；財團法人民間司法改革基金會備份。
